臺北高等行政法院判決　　　　　　　　　　　　　　九十一年度訴字第四○三三號
　　　　　　　　　　　　　　　.
　　原　　　告　甲○○
　　被　　　告　經濟部智慧財產局
　　代　表　人　蔡練生（局長）住同右
　　訴訟代理人　丁○○
　　　　　　　　丙○○
　　參　加　人　乙○○
右當事人間因新型專利舉發事件，原告不服經濟部中華民國九十一年九月二十三日經
訴字第０九一０六一二二０五０號訴願決定，提起行政訴訟，並經本院裁定命參加人
獨立參加被告之訴訟。本院判決如左：
　　主  文
訴願決定及原處分均撤銷。
訴訟費用由被告負擔。
　　事  實
一、事實概要：緣原告前於民國（下同）八十八年三月五日以「防火門外框改良結構
    」向被告申請新型專利，經編為第00000000號審查，准予專利（下稱系
    爭案），並於公告期滿後，發給新型第一六二五八六號專利證書。嗣參加人以其
    不符新型專利要件，檢據舉發附件二為八十七年九月十一日申請，八十八年七月
    二十一日公告之第00000000號「防火門之門框構造改良」新型專利案（
    下稱引證案），對之提起舉發，案經被告審查，於九十一年五月十日以（九一）
    智專二（四）０四０六四字第０九一八九００一一一七號專利舉發審定書為「舉
    發成立，應撤銷專利權」之處分。原告不服，提起訴願，經遭駁回，遂向本院提
    起本件行政訴訟。
二、兩造聲明：
　(一)原告聲明求為判決：訴願決定及原處分均撤銷。
　(二)被告聲明求為判決：駁回原告之訴。
  (三)參加人未於準備程序及言詞辯論期日到場，亦未為任何聲明及陳述。
三、兩造之爭點：
　　引證案是否足以證明系爭案不具擬制新穎性？
甲、原告主張之理由：
一、按「有相同之發明或新型申請在先並經核准專利者」不得依本法申請取得新型專
    利係為本案適用八十三年一月二十一日公布之專利法第九十八條第一項第二款之
    規定，是以該法條意旨係針對「相同」之發明或新型，並應針對專利之「新穎性
    」作審究。
二、就系爭案之主要特徵而言，係指框體之側緣面中央適當處設計截斷部，並於截斷
    部適當處可設置補強機構，使外框一側受熱時該側緣面之截斷部可降低內、外側
    之傳熱性以增進外框隔熱安全性。
  　因而系爭案之特徵係敘述有「補強機構」設計；又由系爭案專利說明書第六頁第
　　一至五行中敘述本案之創作目的係於框體之中空部內填充水泥與牆壁固接時水泥
　　可與接合體包覆接合以降低框體結構「受熱變形度」，又本創作之另一目的係框
　　體之截斷部設置防火條框以增進框體「強度」。
　　又由專利說明書第八頁第十九行至第九頁第七行中敘述：
　　本創作另一實施例係可於框體1、7之截斷部19、71兩側對應中空部13、72位置設
　　置可供與水泥2接合之接合體6，使框體1、7之中空部13填充水泥2與牆壁固接時
　　該水泥2鉤扣可與接合體6包覆接合，並可使框體1、7受熱擴張時可藉由接合體6
　　與水泥2卡合以降低框體1結構「受熱變形度」。
  　又請參閱第九圖，本創作另一實施例係可於框體1 之截斷部19位置組設硬質防火
  　條框8，並該防火條框8係於對應凸緣191、192位置設置嵌槽81，使防火條框8可
  　穿插組合於框體1之截斷部19位置以增進框體 1「結構強度」。
　　此外，本創作之截斷部19兩側亦可於適當部分位置點焊固接以降低框體1「受熱
　　變形度」，並由於該點焊處之「傳熱面小」，亦可降低框體1背溫。
　　故由系爭案之專利說明書之創作目的及實施例中皆明確敘述有關「補強機構」及
　　可增進「框體強度，降低受熱變度」之設計。
三、就引證案而言，其公告日係八十八年七月二十一日，較系爭案申請日八十八年三
　　月五日晚，又其申請專利範圍係：
　　一種防火門之門框構造，主要將已知門框形狀分由兩張金屬板沖壓成型為內框部
　　及外框部兩個體，而內、外框部交內接各設有一對應交扣形態的扣邊，當內、外
　　框部以各自的扣邊嵌插交扣來構成為門框形狀時，其間舖設妥具有隔熱防火材料
　　的碳纖維布作為阻隔介面，而不直接接觸，便可得有阻隔斷熱效果；當防火門於
　　門框內關閉而貼持在門框形狀的擋面，便可在火災現場的高溫導熱至內框部周面
　　及防水門內面，本創作門框構造改良是可將導熱效應阻隔於交扣的扣邊處，用以
　　可得到配合的應有整體阻隔火災現場高溫的確實性者。
    因而引證案中之主要特徵係為門框之內、外框部設置扣邊，並於扣邊「鋪設碳纖
　　維布」作組隔介面以具「阻隔斷熱」效果，並未具有系爭案之「補強機構」及增
　　進強度、減少受熱變形度效果。
    又引證案所舖設之碳纖維布係為「軟質材料」，因而與二扣邊接合時內、外框不
　　能「固接」，並可由「抽取」方式令內、外框脫離，故引證案之結構實無強度可
　　言，更絕無補強功能，且由引證案之「專利說明書」內容中所敘述技術及功效係
　　完全針對阻隔斷熱功能，未具有任何補強及抗變形度功能敘述。
　　故引證案未揭示系爭案之點焊或設置接合體與水泥接合可確實增進框體組合強度
　　之技術，因而系爭案與引證案之技術明顯不同，並更應無八十三年一月二十一日
　　修正公布專利法第九十八條第一項第二款適用情形。
四、再就系爭案與引證案之功效比較，其中系爭案係於框體之截斷部分適當處設置補
    強機構，並該補強機構之接觸面、傳熱面小（如點焊或設置接合體與水泥接合）
    ，不會明顯增進門框之整體傳熱性，因而當門框受熱時可大幅減少截斷部位置「
    受熱變形」情形，可兼具「降低傳熱性」及「防止門框受熱大幅變形」功效。
    而引證案僅於內、外框部設置扣邊再鋪設碳纖維布，該貼合方式，並非確實「固
　　接」型態，且可由抽取方式令內、外框部脫離，因而當門框受熱時該內、外框部
　　仍易產生較大變形量甚至脫落情形，其組合穩固性及抗變形度功效明顯不如系爭
    案。
　　又目前我國及世界各國之防火門針對門框之「變形度」有明確之規定限制，以防
　　止變形度過大時產生外界火焰能滲入之「間隙」，因而系爭案明顯較引証案降低
　　受熱變形度。
五、再觀原決定理由，其中原決定機關認為引證案無原告所稱可由抽取方式令內、外
    框脫離及強度不佳情事，然而前述理由實有明顯「矛盾」之處，其中引證案之內
    、外框部設置扣邊，而由其圖式中該扣邊須由「穿插」方式才能「組接」，因而
    該內、外框部既然可由穿插組合，必然能由抽取方式分離，而前述原決定理由顯
    然與事實不符合，且完全不合理。
　　又原決定理由認為系爭案之補強機構係由說明書圖式第十一、十二圖之習知補強
　　片技術所揭露，然而系爭案第十一、十二圖所示之外框係由單一鐵框彎折成型，
　　並該補強片係連結於外框「一側」板體端部之部份位置，而該十一、十二圖所示
　　外框係為板體未截斷狀態，當一體成型外框外具補強片時仍可具有足夠強度。
　　而系爭案係針對外框經截斷部截斷後產生外框該側之截斷強度不足，不能承受防
　　火門扇（約50KG~100KG以上）重量而再設計，係針對截斷部之補強設計，若外框
    無截斷時外框即不須要系爭案之補強機構，因而系爭案針對「截斷部」之補強機
　　構係指外框之板體已經截斷，並為補強該「截斷」之強度，且使截斷部仍可具有
　　較佳隔熱性設計，故系爭案截斷之外框再設置補強機構補強技術與其第十一、十
　　二圖未截斷外框設置非一定必要之補強片結構不同，且其功效更完全不同，而原
　　決定理由實與系爭案之創作特徵功效訴求完全不符。
六、此外，原告於訴願時係提出系爭案之縮小專利範圍更正本，並使系爭案截斷部之
　　補強機構特徵更為明顯，然而原決定、原處分機關未准予系爭案更正，而該系爭
　　案之截斷部補強機構未見於引証案中，實應具有其創新結構功效，並應合於專利
　　要件，而原決定機關及被告藉由未准予系爭案更正之原申請專利範圍而撤銷系爭
　　案實難稱合理，系爭案之申請專利範圍更正時應無與引証案有技術相同情形。
七、綜結前述，系爭案申請時引證案尚未公開，且系爭案補強機構特徵及功效皆與引
    證案不同，並引證案更不能達成系爭案之組合強度及抗變形度功效，明顯的系爭
    案與引證案係為不同之專利，並應無八十三年一月二十一日修正公布專利法第九
    十八條第一項第二款適用，而原決定理由實難稱合理，故請判決如訴之聲明。
乙、被告主張之理由：
一、行政訴訟理由稱：引證案門框之內、外框部設置扣邊，並於扣邊鋪設碳纖維布作
    為阻隔介面以具阻隔斷熱效果，並未具有系爭案之補強機構及增進強度、減少受
    熱變形度效果；引證案碳纖維布係為軟質材料，與二扣邊接合時，內、外框不能
    固接、並可由抽取方式令內、外框脫離，並無強度補強功能，系爭案點焊或設置
    接合體可確實增進框體組合強度。另引證案內、外框部設置扣邊，既由穿插組接
    ，必然能由抽取方式分離，強度不佳；系爭案截斷之外框再設置補充技術與其圖
    十一、十二未截斷外框設置非必要之補強度結構不同；原決定機關及被告藉由未
    准予系爭專利更正之原申請專利範圍而撤銷系爭專利，難稱合理，系爭案更正後
    之申請專利範圍與引證案並無技術相同之情形等語。
二、查系爭案申請專利範圍之更正，並未於舉發審查階段提出，且為經訴字第Ｚ00
    00000000號訴願決定書維持不受理之處分，是本訴訟案自應以系爭案原
    公告之申請專利範圍為審查依據；系爭案說明書第七頁第二十二行「．．．框體
    (1)雖然側緣面 (16)具截斷部 (19)，但可藉由補強片 (15)及水泥 (2)接合使框
    體 (1)仍具有足夠結合強度」、第八頁第二十三行「．．．藉由接合體 (6)與水
    泥 (2)卡合以降低框體 (1)結構受熱變形度」、第九頁第二行「．．．防火框條
    (8)．．．增進框體 (1)結構強度．．．點焊固接以降低框體受熱變形」等配合
    申請專利範圍第四項、第五項之陳述並非為「如申請專利範圍．．．其中補強機
    構．．．」，應可認知系爭案之補強機構應為補強片 (15)，而其補強片 (15)亦
    已為其說明書圖 (十一)、(十二)之習知技術補強片 (16')所揭露；系爭案框體
    中空部 (13)填充水泥 (2)與牆壁穩固結合，引證案門框 (2)（亦可於中空部填
    充水泥）與牆面 (4)穩固結合（圖一），門框安裝後並無內、外框抽取分離之情
    事；系爭案防火框條等附屬特徵和引證案碳纖維布 (24)實質相同，系爭案之截
    斷部 (19)和引證案由兩張金屬板沖壓成型內、外框部 (22)(23)之交接面各設有
    一對應交扣之扣邊 (221)(231)等兩者之構造及技術手段實質相同，故系爭案不
    具新穎性。
三、綜上所述，被告原處分並無違法，請駁回原告之訴。
　　理  由
一、按稱新型者，謂對物品之形狀、構造或裝置之創作或改良。為系爭專利核准審定
    時專利法第九十七條所明定。故新型重在型之創新，雖其所用之原理相同，作用
    目的相同，惟其構造設計上有所不同，仍不失其為新型；比較兩新型專利是否同
    一，應就其目的、形狀、構造、功效等整體觀察，若一不同，即非同一。（改制
    前行政法院七十一年度判字第六○八號、七十八年度判字第五一六號判決要旨參
    照）。復按新型如「有相同之發明或新型申請在先並經核准專利者」，仍不得依
    法申請取得新型專利，復為同法第九十八條第一項第二款所明定。所謂「申請在
    先並經核准專利」，係指先申請案之發明或新型雖經核准專利，但尚未在後申請
    案申請當日之前公告於專利公報，或先申請案之發明或新型在後申請案申請當日
    雖尚未核准專利，但其後經核准專利者而言。至於在後申請案申請前已公告於專
    利公報，則屬於「申請前已見於刊物」之情事。由於「申請在先並經核准專利」
    之發明或新型，在後申請案申請當日之前，尚未公告於專利公報，因此後申請案
    之新型並無申請前已見於刊物之情事，依理於申請當日應無不具有新穎性的道理
    ，惟法律為顧及專利權之專有排他性，乃將此等先申請案所記載之發明或新型以
    法律擬制 (legal fiction)為既有技術，而使後申請案之新型不具新穎性，故此
    項規定，僅能適用於考量新穎性之用，不得作為考量進步性之用。
二、查本件系爭第00000000號「防火門外框改良結構」新型專利案，其防火
    門外框之框體成型具內、外側面，中央具可供牆壁水泥接合之中空部，且於中空
    部一側設置缺槽，並於缺槽適當處固設若干可連結內、外側面一側之補強片，又
    於內、外側面另一側面曲折形成側緣面，並於側緣面凸出成型可供抵靠門扇之擋
    止部，其特徵在於：框體之側緣面中央適當處設置截斷部，並於截斷部適當處可
    設置補強機構，藉之使外框一側受熱時該側緣面之截斷部可降低內、外側面之熱
    傳性以增進外框隔熱安全性者。參加人所提舉發附件二為八十七年九月十一日申
    請、八十八年七月二十一日公告之第00000000號「防火門之門框構造改
    良」新型專利案（即引證案）。經被告審查，認系爭案框體之側緣面中央適當處
    設置截斷部等，與引證案由兩張金屬板沖壓成型為內、外框部之交接面各設有一
    可對應交扣之扣邊等，兩者之構造及技術手段實質相同。又系爭案申請專利範圍
    第二項之「凸緣」、第三項之「防火材」、第四項之「防火條框」等附屬特徵，
    亦與引證案之扣邊、碳纖維布等實質相同。另系爭案申請專利範圍第五項為其獨
    立項之附屬項，該附屬項特徵並未脫離引證案之技術範疇，故引證案足以證明系
    爭案不具新穎性，自有違其核准時專利法第九十八條第一項第二款（擬制新穎性
    ）之規定，乃為舉發成立，應撤銷專利權之處分。原告不服，提起訴願，主張渠
    已向被告提出系爭案申請專利範圍之修正，其修正後之申請專利範圍與引證案完
    全不同，引證案並未揭露系爭案之「補強機構」等構造，且系爭案於框體之截斷
    部分適當處設置補強機構，該補強機構之接觸面、傳熱面小，不會明顯增進門框
    之整體傳熱性，因此，當門框受熱時可大幅減少截斷部位置「受熱變形」情形；
    而引證案於內、外框部設置扣邊再舖設碳纖維布，該貼合方式，並非確實固接，
    且可由抽取方式令內、外框部脫離，因而其組合穩固及抗變形度功效明顯不如系
    爭案，故系爭案更正後之特徵及功效皆與引證案不同，且引證案並不能達成系爭
    案之組合強度及抗變形度功效，兩案顯屬不同之專利，自無首揭法條規定之適用
    云云。經訴願決定駁回，理由如下：「被告係以系爭案原公告之申請專利範圍為
    審查依據，於九十一年五月十日即為本件舉發成立，應撤銷專利權之處分，而原
    告於本件舉發審定後之同年月二十九日，始向被告申請更正系爭案申請專利範圍
    ，且該更正本業經被告於九十一年六月二十四日以（九一）智專一（二）一五０
    三二字第０九一九四００二０三六號函為不受理之處分，並經經濟部於九十一年
    九月九日以經訴字第０九一０六一二一六四０號訴願決定書維持原處分在案，是
    本件訴願案自應以系爭案原公告之申請專利範圍為審查依據；至原告所檢送之九
    十一年五月二十九日申請專利範圍更正本，尚非本件訴願所得審究，合先論明。
    復查，依系爭案原公告之申請專利範圍與引證案相較，引證案碳纖維布組裝於扣
    邊嵌插交扣間等，與系爭案兩凸緣、凸緣間設防火材及防火條框以嵌槽對應凸緣
    等技術手段實質相同，且引證案並無原告所稱可由抽取方式令內、外框脫離及強
    度不佳之情事。又系爭案之截斷部與引證案由兩張金屬板沖壓成型為內、外框部
    之交接面各設有一對應交扣之扣邊等，兩者之構造及技術手段亦實質相同。至系
    爭案之補強機構已為其說明書圖式中第十一圖及第十二圖之習知補強片技術所揭
    露，不具新穎性，凡此業經被告九十一年七月二十六日（九一）智專二（四）０
    四０六四字第０九一三一００一０二八號訴願答辯書辯明在卷，經核並無不合。
    是以，系爭案與引證案係屬實質相同之新型，而引證案之申請日又早於系爭案，
    並經核准專利在案，故系爭案有違核准時專利法第九十八條第一項第二款之規定
    ，原告所訴核不足採。從而，被告所為本件舉發成立，應撤銷專利權之處分，揆
    諸首揭法條規定，洵無違誤，應予維持。」原告猶不服，提起行政訴訟，主張理
    由及其爭點均如事實欄所載。
三、本院查：
  (一)訴願決定以原告於本件舉發審定後之同年月二十九日，始向被告申請更正系爭案
    申請專利範圍，且該更正本業經被告於九十一年六月二十四日以（九一）智專一
    （二）一五０三二字第０九一九四００二０三六號函為不受理之處分，並經經濟
    部於九十一年九月九日以經訴字第０九一０六一二一六四０號訴願決定書維持原
    處分在案，認本件訴願案自應以系爭案原公告之申請專利範圍為審查依據；至原
    告所檢送之九十一年五月二十九日申請專利範圍更正本，尚非本件訴願所得審究
    等語。經核並無不合。又系爭案於八十八年三月五日向被告提出申請時，引證案
    雖在此之前（即八十七年九月十一日），已先提出申請，但尚未經核准專利，且
    於八十八年七月二十一日始經審定公告於專利公報，故引證案僅能作為判斷系爭
    案是否具新穎性（擬制新穎性）之證據，不得作為考量其是否具進步性之證據。
    合先敘明。
  (二)系爭案當初申請之專利範圍已載明其係「1.一種防火門外框改良結構，其中防火
    門外框之框體成型具內、外側面，中央具可供牆壁水泥接合之中空部，且於中空
    部一側設置缺槽，並於缺槽適當處固設若干可連結內、外側面一側之補強片，又
    於內、外側面另一側面曲折形成側緣面，並於側緣面凸出成型可供抵靠門扇之擋
    止部，其特徵在於：框體之側緣面中央適當處設置截斷部，並於截斷部適當處可
    設置補強機構，藉之使外框一側受熱時該側緣面之截斷部可降低內、外側面之熱
    傳性以增進外框隔熱安全性者，2.如申請專利範圍第一項所述防火門外框改良結
    構，其中框體之截斷部兩側可成型互為對應之凸緣，使框體受熱擴張時截斷部之
    凸緣可互為靠合以降低框體受熱變形度。3.如申請專利範圍第二項所述防火門外
    框改良結構，其中框體之截斷部二側凸緣間可設置防火材以降低截斷部位置傳熱
    性。4.如申請專利範圍第一項及第二項所述防火門外框改良結構，其中框體之截
    斷部位置可組設硬質防火條框，並該防火條框於對應凸緣位置設置嵌槽，使防火
    條框可穿插組合於框體之截斷部位置以增進框體結構強度。5.如申請專利範圍第
    一項所述防火門外框改良結構，其中框體之截斷部兩側可於適當部分位置點焊固
    接以降低框體結構受熱變形度。」（見原處分卷第三十六頁）並於專利說明書第
    八頁末行至第九頁第七行中敘述：「又請參閱第九圖，本創作另一實施例係可於
    框體1之截斷部19位置組設硬質防火條框8，並該防火條框8係於對應凸緣191、
    192位置設置嵌槽81，使防火條框8可穿插組合於框體1之截斷部19位置以增進框
    體1結構強度。此外，本創作之截斷部19兩側亦可於適當部分位置點焊固接以降
    低框體1受熱變形度，並由於該點焊處之傳熱面小，亦可降低框體1背溫。」（見
    原處分卷第三十七、三十八頁）故由系爭案之申請專利範圍及其說明書、圖示，
    可知其主要特徵，除係為改良習知門框（系爭專利說明書圖十、十一、十二）受
    熱時，高溫由一體成型之連結面 (13')、補強片 (16')傳導熱能至內側面 (11)
    等之缺失而於框體 (1)之側緣面 (16)中央適當處設置截斷部 (19)外，並於框體
    之「截斷部」設置「硬質防火條框」作為「補強機構」以增進框體之結構強度，
    亦可於框體之截斷部兩側適當部分位置「點焊固接」，以降低框體受熱變形度（
    由於該點焊處之傳熱面小，故可降低框體背溫）。反觀引證案之申請專利範圍主
    要係「將已知門框形狀分由兩張金屬板沖壓成型為內框部 (22)及外框部 (23)兩
    個體，內、外框部 (22)(23)交接面各設有一可對應交扣形態的扣邊 (221)
    (231)，當內、外框部以各自的扣邊嵌插交扣來構成門框形狀時，其間鋪設妥有
    具隔熱防火材料的碳纖維布作為阻隔介面，而不直接接觸，便可得有隔熱斷熱效
    果」（原處分卷第一八七頁）。可知引證案中之主要特徵係為門框之內、外框部
    設置扣邊，並於扣邊「鋪設碳纖維布」作組隔介面以具「阻隔斷熱」效果，並未
    具有系爭案之「補強機構」以增進結構強度；又引證案所舖設之碳纖維布係為「
    軟質材料」，因而與二扣邊接合時內、外框不能「固接」，並可經由「抽取」方
    式令內、外框脫離，故引證案於扣邊鋪設之「碳纖維布」，僅具有「阻隔斷熱」
    之效果，並無增進結構強度之功能。足見引證案並未揭示系爭案之「補強機構」
    或「點焊固接」以增進框體組合強度之技術，此亦有原告當庭所提系爭案與引證
    案之樣品可資比對（被告訴訟代理人於本院審理時稱：原告提出的是系爭案樣品
    ，沒錯；引證案樣品之基本結構沒有錯），故系爭案與引證案之技術明顯不同，
    應無違反前揭專利法第九十八條第一項第二款規定之「擬制新穎性」。原處分舉
    發成立之理由，漏未審酌系爭案具有引證案所無之「補強機構」及「點焊固接」
    技術，遽認引證案足以證明系爭案不具新穎性，容有未洽。
  (二)雖然訴願決定理由採信被告之答辯意旨，認「系爭案之補強機構已為其說明書圖
    式中第十一圖及第十二圖之習知補強片技術所揭露，不具新穎性」云云，惟查系
    爭案之創作目的即係為改良習知門框（系爭專利說明書圖十、十一、十二）受熱
    時，高溫由一體成型之連結面 (13')、補強片 (16')傳導熱能至內側面 (11)等
    之缺失（見原處分卷四十一、四十二頁），其專利說明書圖式第十一圖及第十二
    圖所揭露乃習知技術，而遍查原處分卷，參加人並未以該說明書圖式十一、十二
    引述之習知補強片技術作為舉發理由，被告及訴願機關逕以該習知補強片技術作
    為論證系爭案不具新穎性之依據，違反專利舉發制度應遵行之當事人進行及爭點
    主義精神，並有「未受請求之事項予以判斷」（訴外裁判）之違法。何況系爭案
    專利說明書圖式十一、十二引述之習知補強片 (16')，相當於系爭案自行改良創
    作之技術立體圖示一之補強片15，均係用於門框內外側面（11、12）之連結，與
    系爭案於截斷部所設之「補強機構」（硬質防火條框8）或「點焊固接」，迥不
    相侔。被告及訴願機關卻引用不相干之習知補強片 (16')論證系爭案之「補強機
    構」不具新穎性，顯係將系爭案之「補強片15」誤解為「補強機構」（被告訴訟
    代理人於本院審理時稱：「我們在訴願時的答辯內容所指系爭案補強結構，我們
    認為就是系爭案的補強片15」，見本院卷五十二頁），自不足取。
四、綜上所述，引證案不足以證明系爭案不具擬制新穎性，被告未經詳察，遽為本件
    舉發成立，應撤銷專利權之處分，即有違誤，訴願決定未加糾正，仍予維持，容
    有未洽，原告訴請將之一併撤銷，自無不合，應予准許。
據上論結，本件原告之訴為有理由，爰依行政訴訟法第九十八條第三項前段，判決如
主文。
中　　華　　民　　國　　九十三　　　年　　　二　　　月　　　二十六　　　日
                                  臺北高等行政法院  第二庭
                                            審判長  法  官　姜素娥
      　　　　　　　　　　　　　　　　　　　　      法　官　陳國成
      　　　　　　　　　　　　　　　　　　　　      法　官　林文舟
右為正本係照原本作成。
如不服本判決，應於送達後二十日內，向本院提出上訴狀並表明上訴理由，如於本判
決宣示後送達前提起上訴者，應於判決送達後二十日內補提上訴理由書（須按他造人
數附繕本）。
中　　華　　民　　國　　九十三　　　年　　　二　　　月　　　二十六　　　日
                                                    書記官  余淑芬
